【裁判字號】    90,訴,2240
【裁判日期】    901030
【裁判案由】    偽造文書
【裁判全文】
臺灣高雄地方法院刑事判決                          九十年度訴字第二二四號
    公  訴  人  臺灣高雄地方法院檢察署檢察官
    被      告  甲○○
    選任辯護人  單文程
右列被告因偽造文書案件，經檢察官提起公訴（九十年度偵字第一二０六四號），本
院判決如左：
    主  文
甲○○行使偽造私文書，足以生損害於他人，處有期徒刑肆月，如易科罰金，以佰
元折算壹日。
偽造之中華民國八十九年十二月十八日周沛彤（甲方）、丙○○（乙方）和解書上「
丙○○」署押及印文各壹枚、偽造之「丙○○」印章壹枚，均沒收。
    事  實
一、甲○○係丙○○之夫，甲○○因與周沛彤通姦，經丙○○提出告訴，由台灣高雄
    地方法院檢察署以八十九年偵字第二五０三八號偵查中，甲○○為使周沛彤免於
    追訴，竟於民國八十九年十二月十八日自行制作以其為見證人之和解書一紙，由
    周沛彤在甲方簽名蓋章後，持至高雄市前鎮區二聖醫院向其女乙○○表示為解決
    官司問題，要求王女代其母丙○○簽名，乙○○在甲○○之要求下即在和解書上
    簽下丙○○之姓名（乙○○部分未據起訴），甲○○將和解書取回後，即偽刻朱
    昱嘩之印章在和解書上蓋章，陳報台灣高雄地方法院檢察署，足以生損害於丙○○。
二、案經丙○○訴由台灣高雄地方法院檢察署檢察官偵查起訴。
    理  由
一、訊之被告甲○○對於持上開和解書交由其女乙○○代簽告訴人丙○○姓名一事，
    固不諱言，惟矢口否認有何偽造文書之犯行，辯稱伊係透過其女王慧菁、乙○○
    二人與告訴人丙○○談和解，經告訴人丙○○同意後，始交和解書予乙○○，惟
    乙○○表示由其代簽即可，印章亦係乙○○所加蓋云云。惟查，本件業據告訴人
    丙○○於偵查及審理中指訴綦詳，且據證人乙○○於偵查及審理中均證述明確，
    復有上開和解書影本一紙附卷可稽，罪證明確，犯行堪以認定。
二、核被告所為，係犯刑法第二百十六條第二百十條之行使偽造私文書罪。又被告偽
    造印章及印文並唆使他人偽造署押之行為，為其上開偽造私文書行為之一部；又
    其偽造私文書後復持以行使，偽造私文書之低度行為，應為行使之高度行為所吸
    收，均不另論罪。審酌被告為使其同居人周沛彤脫免刑責一時失慮而犯本罪，惟
    事實上因告訴人即時否認致未造成重大之實質上損害，被告除於七十五年因妨害
    家庭案件經判處有期徒刑六月確定，並於七十五年十月十六日執行完畢外，尚無
    其他之犯罪紀錄，有其台灣高雄地方法院檢察署刑案資料查註紀錄表及台灣高雄
    地方法院被告院內索引卡紀錄表各一份在卷可查，平日素行尚可，惟犯罪後並未
    見悔意，犯後態度不佳等一切情狀，量處如主文所示之刑，並諭知易科罰金之折
    算標準。又刑法第四十一條已於九十年一月四日修正，並於同年月十日公布，而
    於同年月十二日生效，比較新舊法結果，以新法有利於被告，依刑法第二條第一
    項前段之規定，應適用裁判時之法律，依刑法第四十一條第一項之規定，諭知被
    告易科罰金之折算標準，併此敘明。又偽造之中華民國八十九年十二月十八日周
    沛彤（甲方）、丙○○（乙方）和解書上「丙○○」署押及印文各一枚、偽造之
    「丙○○」印章一枚，均依刑法第二百十九條沒收。上開偽造之和解書並未扣案
    ，且僅係得沒收之物，爰不予宣告沒收，併此敘明。
據上論斷，應依刑事訴訟法第二百九十九條第一項前段，刑法第二百十六條第二百十
條、第二條第一項前段、第四十一條第一項、第二百十九條，罰金罰鍰提高標準條例
第一條前段、第二項，判決如主文。
中    華    民    國      九十      年      十      月      三十        日
                                  臺灣高雄地方法院刑事庭
                                      法  官    林 俊 寬
右正本證明與原本無異。
如不服本判決，應於判決送達後十日內，向本院提出上訴狀。
                                      書記官    李 文 廣
中    華    民    國      九十      年      十      月      三十        日
附錄本判決論罪科刑之法條
刑法第二百十六條
行使第二百十條至第二百十五條之文書者，依偽造、變造文書或登載不實事項或使登
載不實事項之規定處斷。


司法院資訊處製作；財團法人民間司法改革基金會備份。
